---
title: "Tarea Introducción R"
subtitle: "T6_IntroR"
author: "Francisco Javier Mendoza Proaño"
date: '2022-02-26'
output:
  html_document:
    mathjax: "http://example.com/MathJax.js"
    self_contained: true
    fig_height: 6
    fig_width: 8
    theme: journal
    highlight: zenburn
    toc: yes
    toc_depth: 3
    toc_float:
      collapsed: no
      smooth_scroll: yes
---

```{r setup, include=FALSE}
knitr::opts_chunk$set(echo = TRUE)
```

## TAREA 1: TIPOS DE DATOS

Se soluciona la TAREA 1: TIPOS DE DATOS, basado en los archivos proporcionados en clase.

### Ejericicio 1
Crear un identificador de nombre "ciudad" y asigne como valor el nombre de alguna ciudad.

```{r ciudad}
#Se asigna un valor al idetificador de ciudad
#En este caso se lo asigna con el nombre Tena
ciudad<-"Tena"
#Se imprime el valor del identificador
ciudad
```

### Ejercicio 2
Crear un identificador de nombre "pais_andes" y asigne como valor los nombres de los países por donde cruza la cordillera de Los Andes.

```{r pais_andes}
#Se asigna un valor al idetificador de pais_andes
#En este caso se lo asigna los nombres de los países por los que pasa la Coordillera de los Andes
#Se toma en cuenta Venezuela porque pasa parte de la Cooridellera de los Andes
#Al ser cadenas de caracteres se debe emepzar la variable como tipo .character
pais_andes<-as.character(c("Argentina", "Bolivia", "Chile", "Colombia", "Ecuador", "Perú", "Venezuela"))
#Se imprimen los datos
str(pais_andes)
print(pais_andes)
```

### Ejercicio 3
Crear un dataframe con 12 eventos (files) y 5 variables (columnas), cada columna debe tener diferentes tipos de datos (entero, decimal, caracter, logico)

```{r terremotos_DatosEstadistica_2020}
#Se crea un data.frame de datos obtenidos de la calse de Estadistica PAO S1-2020 de algunos sismos sucedidos en el Ecuador entre el 3 al 9 de Julio de 2020
terremotos_DatosEstadistica_2020<-data.frame(
  #Variable de la magnitud del sismo
  "Magnitud" = c(2.4, 3.9, 3.5, 3.9, 4.3, 4.1, 4.4, 3.5, 3.2, 3.9, 3.8, 2.4),
  #Variable de la Latitud del sismo
  "Latitud" = as.character(c("0.85 N", "0.67 N", "1.24 S", "3.44 S", "3.6 S", "0.36 N", "0.75 S", "0.72 S", "0.22 N", "0.67 S", "3.32 S", "1.38 S")),
  #Variable de la Longitud del sismo
  "Longitud" = as.character(c("79.80 W", "80.50 W", "80.65 W", "80.84 W", "80.89 W", "80.22 W", "81.17  W", "81 W", "80.06W", "81.11W", "81.06W", "78.45W")),
  #Variable de la Provincia del sismo
  "Provincia" = as.character(c("Esmeraldas", "Esmeraldas", "Esmeraldas", "Manabí", "EL Oro", "Esmeraldas", "Manabí", "Manabí", "Manabí", "Manabí", "EL Oro", "Tungurahua")),
  #Variable de la temperatura durante el sismo
  "Temperatura" = c(28, 30, 29, 29, 30, 27, 25, 24, 26, 27, 28, 10))
#Impresion del resultado
terremotos_DatosEstadistica_2020
```